臺灣桃園地方法院刑事判決
111年度交簡上字第72號
上  訴  人  
即  被  告  游糧維


上列上訴人即被告因過失傷害案件，不服本院於民國111年1月3
日所為110年度桃交簡字第2896號刑事簡易判決（聲請簡易判決
處刑案號：110年度偵字第30199號），提起上訴，本院管轄第二
審合議庭判決如下：
    主      文
上訴駁回。
    事實及理由
一、本案經本院合議庭審理結果，認第一審簡易判決判處上訴人
    即被告游糧維犯過失傷害罪，處拘役45日，如易科罰金，以
    新臺幣（下同）1,000元折算1日，核其認事、用法及量刑均
    無不當，應予維持，並引用第一審簡易判決所記載之犯罪事
    實、證據及理由（如附件）。
二、被告上訴意旨略以：伊當天並沒有倒車撞到或碰到告訴人王
    啟銘，且警方到場處理時，也沒有看到告訴人有受傷等語。
    經查：
（一）按證據之取捨及其證明力之判斷，俱屬事實審法院自由判
      斷裁量之職權，此項自由判斷職權之行使，倘不違背客觀
      存在之經驗法則及論理法則，即無違法可指，觀諸刑事訴
      訟法第155條第1項規定意旨甚明，自難任憑己意，指摘為
      違法，有最高法院108年度台上字第356號判決意旨可參。
      而原審依憑告訴人於警詢及偵查中證述、長庚醫療財團法
      人林口長庚紀念醫院（下稱長庚醫院）診斷證明書、現場
      監視器錄影畫面光碟暨截圖照片及現場照片等證據，認被
      告犯本案犯行，並無違背經驗法則、論理法則或其他違背
      法令之處，俱無違法或不當。
（二）復補充證人即案發當天到場處理之員警戴翊玹於本院審理
      時證稱：伊接獲報案後，就獨自到現場處理，因為那邊算
      是長庚醫院的私人土地，非屬道路範圍，所以警方原則上
      不會進行現場測繪，伊到現場時已經發生事故，一方說有
      受傷，另一方說車子有毀損，伊就開始進行現場拍攝，後
      來伊有跟告訴人確認有沒有受傷，告訴人說有可能受傷，
      伊就請告訴人把褲管拉起來拍照，然後請告訴人去驗傷等
      語（見本院111年度簡上字第72號卷【下稱本院卷】第106
      頁至第111頁），可見告訴人於警方到場後，確有立即向
      警方表示其受有身體上傷害一事，核與一般人受傷後急於
      求助，以維護自身權益之反應相符。另本院當庭勘驗監視
      器錄影畫面，畫面中可見被告欲倒車入停車格，斯時告訴
      人正站在被告車輛後方，被告緩慢倒車並逐漸向告訴人靠
      近，直到被告車輛十分貼近告訴人，然後告訴人敲擊被告
      車輛3下，被告旋即下車查看等情，有本院勘驗筆錄暨錄
      影畫面截圖（見本院卷第76頁至第85頁），參以證人即告
      訴人王啟銘於警詢時證稱：伊當時正在指揮交通，突然發
      現伊的右腳被車撞倒，就本能反應直接敲打計程車等語（
      見偵卷第28頁），佐以長庚醫院診斷證明書所載證人王啟
      銘之傷勢部位，其傷勢集中於右側腿部，核與證人王啟銘
      證述本案發生經過之情狀相符，是就證人王啟銘事發後之
      反應，以及其受傷部位等情綜合判斷，足以認定證人王啟
      銘所受之傷勢，應係被告倒車時碰撞證人王啟銘所致。
（三）又證人王啟銘受有右膝蓋挫傷、右小腿挫傷及右髖部挫傷
      等傷害之事實，有長庚醫院診斷證明書在卷可稽（見臺灣
      桃園地方檢察署110年度偵字第30199號卷【下稱偵卷】第
      37頁），依上開診斷證明書之記載，證人王啟銘係於案發
      當日中午12時07分前往長庚醫院就醫，與本院前揭認定被
      告係於110 年2 月23日上午11時30分許倒車碰撞證人王啟
      銘之時間甚為密接，顯無由其他外力介入而造成上揭傷勢
      之可能。又觀諸卷附警方拍攝證人王啟銘之傷勢照片，證
      人王啟銘右側小腿周圍皮膚確有較為泛紅之情形，且檢察
      官於偵查中函詢長庚醫院關於被告所受傷勢之診斷過程，
      經該院函覆略以：病人係於110年2月23日至本院急診就醫
      右膝、小腿外觀無明顯腫脹、瘀傷，理學檢查有壓痛，並
      安排X光檢查，診斷為右膝蓋挫傷、右小腿挫傷及右髖部
      挫傷等語，有長庚醫療財團法人林口長庚紀念醫院110年1
      0月1日長庚院林字第1100951076號函在卷可稽（見偵卷第
      77頁），顯然上開診斷證明書所載傷勢，係由醫師依其專
      業為證人王啟銘進行檢查及診療等醫療行為，之後始出具
      診斷證明書為證，是上開診斷證明書當具有相當之可信性
      ，而無虛捏證人王啟銘受有上揭傷勢之虞，縱事後以肉眼
      難以從傷勢照片判斷證人王啟銘受傷狀況，仍無礙於證人
      王啟銘確受有上揭傷害之認定，是被告上開所辯，難以憑
      採，被告猶執上詞，爭執原判決關於事實之認定，乃係置
      原判決已明確說明之事項於不顧，是其執此上訴理由指摘
      原判決不當，已非可採。至被告聲請調查事發後被告與證
      人王啟銘之對話錄音，因上開錄音檔案無法還原事發真相
      ，難認與本案有何關聯，且本案犯罪事實已甚明瞭，要無
      調查之必要，併此敘明。
（四）綜上所述，被告上訴否認犯行，而以前揭辯解指摘原判決
      不當，並非可採，俱如前述，是被告之上訴為無理由，應
      予駁回。
據上論斷，應依刑事訴訟法第455 條之1 第1 項、第3 項、第36
8 條、第373 條，判決如主文。
本案經檢察官楊挺宏聲請簡易判決處刑，檢察官林佳勳到庭執行
職務。
中　　華　　民　　國　　111 　年　　8 　　月　　25　　日
                  刑事第十八庭審判長法  官  陳囿辰
                                    法  官  羅文鴻
                                    法  官  姚懿珊
以上正本證明與原本無異。
不得上訴。
　　　　　　　　　　　　　　　      書記官　張妤安
中　　華　　民　　國　　11　　年　　8 　　月　　26　　日
附件：
臺灣桃園地方法院刑事簡易判決
110年度桃交簡字第2896號
聲  請  人  臺灣桃園地方檢察署檢察官
被　　　告　游糧維　男　(民國00年0月00日生)
　　　　　　　　　　身分證統一編號：Z000000000號
　　　　　　　　　　住○○市○○區○○街000○0號
上列被告因過失傷害案件，經檢察官聲請以簡易判決處刑（110
年度偵字第30199號），本院判決如下：
    主  文
游糧維犯過失傷害罪，處拘役肆拾伍日，如易科罰金，以新臺幣
壹仟元折算壹日。
    事實及理由
一、本件犯罪事實、證據及不採被告辯解之理由，檢察官於聲請
    簡易判決處刑書內以論敘甚詳，與本院核閱全卷後所得之心
    證相同，是均引用檢察官聲請簡易判決處刑書之記載（如附
    件），另補充理由如下：被告游糧維於審理中具狀否認犯行
    ，辯稱：現場監視器畫面沒拍到我的車輛與告訴人有接觸到
    ，如何確定告訴人受的傷是我所造成的？當天到場處理的員
    警詢問告訴人傷勢，告訴人並當場拉起褲管給員警拍照，當
    時我看到告訴人腳上沒有傷，員警詢問告訴人是否有受傷，
    告訴人也跟員警回答沒有受傷等語。惟查：
　㈠證人即告訴人王啟銘於警詢中證稱：案發當天我是義交正在
    指揮交通，被告駕駛之計程車當時從我眼前經過，我在指揮
    園區內道路內側車輛往前行駛，突然發現我的右腳被車撞到
    ，我就本能反應直接敲打車體等語。復於偵查中證稱：我被
    撞到的力量以10分來說，大約4分，所以我才會敲被告的車
    子等語。而觀諸卷內監視器畫面，顯示告訴人指引被告將計
    程車停入林口長庚醫院前方之停車格內，原先被告車輛係停
    在告訴人當時面向之右前方（偵卷第35頁），其後，被告將
    車輛駛入停車格後，被告之車輛則在畫面中告訴人背後之左
    後方（偵卷第40頁）。執此以觀，被告顯然知悉告訴人在其
    身後正在指揮交通，且距離其車輛位置相當接近，被告於倒
    車時自應注意與告訴人之相對位置，確認安全無虞後再行緩
    慢後倒，被告疏未注意及此即遽行向後倒車，自有過失。
　㈡被告雖辯稱監視器畫面沒有直接拍到碰撞畫面等語，惟監視
    器畫面顯示被告倒車並逐漸接近告訴人後，告訴人旋即以手
    上指揮棒敲打被告之車體，並俯身似觀察自己腳部，此種反
    應與一般人遭車體撞擊之自然反應相合，審諸告訴人於偵查
    中陳稱：完全不認識被告，與被告並無怨隙等語，告訴人應
    無刻意設詞誣陷被告於罪之理。是縱然監視器畫面確無攝得
    直接碰撞之畫面，惟由間接證據已可認定被告駕駛之車輛確
    有碰撞到告訴人無疑。
　㈢被告雖另辯稱告訴人並無受傷，且告訴人向到場處理之警方
    說沒有怎麼樣，為何會檢驗出這些傷勢。當天員警要求告訴
    人拉起褲管拍照，我與員警都看到告訴人沒有受傷等語。惟
    人若遭動力交通工具壓傷，並非必然在外觀上均會顯示明顯
    受傷之狀況，多有需經醫院內儀器或醫師專業診斷後，始能
    確定受傷傷勢之情形存在。以外力造成他人傷害，時有皮膚
    未見任何傷痕，然體內骨頭可能已經骨折；或腦部遭到碰撞
    雖未出現明顯外傷，但內部已然顱內出血等，種種情形不一
    而足，無明顯外傷顯不可直接推論未受傷。本件告訴人於案
    發後，不到30分鐘內立即前往林口長庚醫院急診就醫，並經
    理學檢查後確認確有受傷，此係醫師就診後之專業判斷，依
    時間之密接性堪可認定該傷勢與被告之過失駕車行為具因果
    關係，從而被告空言辯稱當場透過肉眼觀察告訴人沒有受傷
    等語，僅係個人主觀臆測，並無可採。　　　
　㈣綜上所述，本件事證明確，被告所辯均無可採，其過失傷害
    犯行堪以認定，應予依法論科。至被告具狀請求事發當下處
    理員警作證協助調查，還原當天事發經過等語，經本院函詢
    當天處理之警員現場處理狀況，經覆以：已將所有現場拍攝
    之照片檢附於交通事故卷宗內等語（本院卷第39頁），可知
    並無其他卷內所無之證據資料以供調查，是此部分證據調查
    請求核無必要，應予駁回。　
二、論罪科刑：
　㈠核被告游糧維所為，係犯刑法第284條前段之過失傷害罪。又
    被告於肇事後未被有偵查權之公務員或機關發覺其本件犯行
    前，留在事故現場向到場處理之警員表明係肇事者，自承涉
    犯過失傷害之犯行，並接受裁判，有被告之警詢筆錄1份在
    卷可參（偵卷第15至16頁），符合自首之規定，爰審酌後依
    刑法第62條前段規定減輕其刑。　
  ㈡爰以行為人之責任為基礎，審酌被告倒車時疏未注意告訴人
    與其車輛之相對位置，即遽行倒車致撞擊告訴人並使其受傷
    ，所為應與非難；並斟酌被告始終否認犯行之犯後態度，於
    本院安排之調解程序中表示無調解意願，迄今未賠償告訴人
    所受之損害一節，兼衡其違反義務之情節與程度、告訴人所
    受之傷勢輕重，於警詢中自述高職畢業之教育程度、業計程
    車司機、家庭經濟狀況小康等一切情狀，量處如主文所示之
    刑，並諭知易科罰金之折算標準。
三、依刑事訴訟法第449條第1項前段、第3項、第454條第2項，
    刑法第284條前段、第62條前段、第41條第1項前段，刑法施
    行法第1條之1第1項，逕以簡易判決處刑如主文。
四、如不服本判決，得自收受送達之翌日起20日內向本院提出上
    訴狀，上訴於本院第二審合議庭（須附繕本）。
本案經檢察官楊挺宏聲請以簡易判決處刑。
中　　華　　民　　國　　111 　 年　　1　   月　　3　　日
                  刑事第一庭  法　官  林述亨
以上正本證明與原本無異。
如不服本判決，應於判決送達後20日內向本院提出上訴狀（應附
繕本）。
　　　　　　　　　　　　　　　書記官　黃甄智　
中　　華　　民　　國　　111 　年　　1 　　月　　3 　　日
附錄本案所犯法條全文
中華民國刑法第284條
因過失傷害人者，處 1 年以下有期徒刑、拘役或 10 萬元以下
罰金；致重傷者，處 3 年以下有期徒刑、拘役或 30 萬元以下
罰金。

附件：
臺灣桃園地方檢察署檢察官聲請簡易判決處刑書
                                    110年度偵字第30199號
　　被　　　告　游糧維　男　51歲（民國00年0月00日生）
　　　　　　　　　　　　住○○市○○區○○街000○0號
　　　　　　　　　　　　國民身分證統一編號：Z000000000號
上列被告因過失傷害案件，業經偵查終結，認為宜聲請以簡易判
決處刑，茲將犯罪事實及證據並所犯法條分敘如下：
　　　　犯罪事實
一、游糧維於民國110年2月23日上午11時30分許，駕駛車牌號碼
    000-00號營業用小客車，在桃園市龜山區院前二路（長庚醫
    療財團法人林口長庚紀念醫院【下稱林口長庚醫院】私人土
    地）欲倒車靠路旁停車時，本應注意謹慎緩慢後倒，並注意
    其他車輛及行人，而依當時情形，並無不能注意之情事，竟
    疏未注意，即貿然倒車，適有義交王啟銘正站立該處指揮他
    車，因而遭游糧維駕車碰撞，致王啟銘受有右膝蓋挫傷、右
    小腿挫傷及右髖部挫傷等傷害。
二、案經王啟銘訴由桃園市政府警察局龜山分局報告偵辦。
        證據並所犯法條
一、訊據被告游糧維矢口否認有何前開過失傷害之犯行，辯稱：
    伊所駕駛計程車有倒車警示，伊先往前再慢慢倒車，倒車時
    伊是看前面和右後視鏡，告訴人王啟銘出現在伊左後方，是
    伊的視線死角，伊並未撞到告訴人，告訴人亦未跌倒云云。
    經查，上揭犯罪事實，業經證人即告訴人證述明確，並有林
    口長庚醫院診斷證明書、現場監視器錄影畫面光碟暨截圖照
    片、現場照片各1份在卷可稽。查現場監視器因受限於拍攝
    角度，無法攝得被告車輛與告訴人身體碰觸之畫面，惟可見
    被告車輛緩慢後倒時，告訴人業已站立該處並背對被告車輛
    指揮他車，並非突然出現在被告車輛後方，又參以告訴人隨
    後持指揮棒敲打被告車輛，告知發生碰撞等情，核與一般人
    突遭碰撞可能產生之反應無違，是堪認告訴人指訴其遭被告
    車輛碰撞乙節屬實；又被告固對於告訴人之傷勢有所爭執，
    然經本署函詢林口長庚醫院，由該院函復以「病人（即告訴
    人）於110年2月23日至本院急診就醫，右膝、右小腿外觀無
    明顯腫脹、瘀傷，理學檢查有壓痛，並安排X光檢查，診斷
    為右膝蓋挫傷、右小腿挫傷、右髖部挫傷」，有該院110年1
    0月1日長庚院林字第1100951076號函附卷可佐，是告訴人確
    實經診斷受有前開傷勢，復衡以其傷勢位置，確係可能與被
    告車輛接觸之高度與角度。按汽車倒車時，應顯示倒車燈光
    或手勢後，謹慎緩慢後倒，並應注意其他車輛及行人，道路
    交通安全規則第第110條第2款訂有明文，而依本件案發當時
    道路狀況，被告並無不能注意之情事，竟疏未謹慎後倒並注
    意後方行人，以致肇事使告訴人受有上開傷害，自有應注意
    能注意而不注意之過失行為。且告訴人因本件交通事故受有
    上開傷害，有前開診斷證明書及函文為證，被告之過失駕駛
    行為，核與告訴人之傷害間具有相當因果關係，被告犯嫌堪
    以認定。
二、核被告所為，係犯刑法第284條前段之過失傷害罪嫌。
三、依刑事訴訟法第451條第1項聲請逕以簡易判決處刑。
　　此　致
臺灣桃園地方法院
中　　華　　民　　國　  110　　年　　10　 月　　31 　 日
　　　　　　　　　　　　　　　檢 察 官　楊挺宏
本件證明與原本無異
中　　華　　民　　國　  110　　年　　11　 月　　8  　 日
　　　　　　　　　　　　　　　書 記 官　李純慧　
附記事項：
本件係依刑事訴訟法簡易程序辦理，法院簡易庭得不傳喚被告、
輔佐人、告訴人、告發人等出庭即以簡易判決處刑；被告、被害
人、告訴人等對告訴乃論案件如已達成民事和解而要撤回告訴或
對非告訴乃論案件認有受傳喚到庭陳述意見之必要時，請即另以
書狀向簡易法庭陳述或請求傳訊。
所犯法條：
刑法第284條
因過失傷害人者，處 1 年以下有期徒刑、拘役或 10 萬元以下
罰金；致重傷者，處 3 年以下有期徒刑、拘役或 30 萬元以下
罰金。